PERFIL PROFESIONAL

Profesional en Diseño de Medios Impresos con enfoque digital y 9 años de experiencia en diseño gráfico, desarrollo web, marketing digital y gestión de contenidos. He trabajado en diversos sectores liderando proyectos de branding, sitios web, estrategias SEO, campañas sociales y plataformas de formación.

Manejo avanzado de tecnologías como HTML, CSS, JavaScript, PHP, MySQL, WordPress, Moodle, Drupal y herramientas de diseño como Adobe Creative Suite. Capacidad de análisis, creatividad, innovación y liderazgo en entornos digitales.

Apasionado por la inteligencia artificial aplicada, el aprendizaje continuo y la mejora de procesos a través de soluciones tecnológicas.

EDUCACIÓN

SENA - Servicio Nacional de Aprendizaje

Tecnólogo Profesional en Coordinación del Proceso para Diseño de Medios Impresos Bogotá D.C, Colombia | 2011-2013

Cursos

- Fundamentos de Marketing Digital,
 Google Activate (40h), 2021 Ver
 certificado
- Marketing y Ventas, RD Station, 2024 -Ver certificado
- Microsoft Azure Administrador AZ104, Intcomex Cloud, 2024 - <u>Ver</u> <u>Certificado</u>

ANDRÉS FELIPE RODRÍGUEZ BARBOSA

Celular: (+57) 321 390 0071 Correo: anfelirod86@hotmail.com

Sitio: Linkedin

Fusagasugá - Cundinamarca, Colombia

EXPERIENCIA LABORAL

Líder de Marketing Digital

Gintic, Ago 2024 - Dic 2024 Medellín - Antioquia, Colombia

- Desarrollo y ejecución de estrategias digitales multicanal
- Gestión de equipo de marketing y métricas de rendimiento
- Planeación de contenido, diseño de campañas y análisis de resultados

Desarrollador CMS

UniverCity S.A.S, Oct 2023 - Jul 2024 Bogotá D.C, Colombia

- · Gestión y mantenimiento de sitios WordPress
- Diseño de contenidos gráficos para web y redes sociales

Desarrollador de Material Publicitario

Mi Oficina.co, Feb 2019 - Oct 2022 Bogotá D.C, Colombia

- Rediseño y mantenimiento de sitios web corporativos
- Desarrollo de campañas de sensibilización digital (cliente Almacafé)
- Implementación de Moodle para capacitación de clientes
- Optimización web mediante HTML, CSS, JS y PHP

Logros:

- +30% eficiencia en formación digital
- · Mejora del rendimiento y posicionamiento web
- Fidelización postventa con soluciones e-learning

Diseñador Community Manager

Quittian Marketing Consulting, Jun 2017 - Oct 2018 Bogotá D.C, Colombia

- Diseño y publicación de contenido animado para redes
- Gestión de comunidad digital y estrategia de crecimiento orgánico
- Aumento de engagement e interacción

CONOCIMIENTOS TÉCNICOS

Lenguajes y Web

- HTML
- CSS
- JavaScript
- PHP
- MySQL
- MongoDB
- WordPress
- Drupal
- Moodle
- WooCommerce
- H5P

Diseño y Animación

- · Adobe Photoshop
- Adobe Illustrator
- · Adobe Indesign
- · Adobe Premiere
- · Adobe After Effects
- VideoScribe
- CapCut
- Canva

Infraestructura y Administración de Sistemas

- cPanel
- · CWP Control Web Panel
- Nameserver
- · Migración Web
- Hosting
- VMware
- VirtualBox
- Linux
- N8n

Metodologías y Herramientas

- SEO
- Funnels
- · Marketing Digital
- · Community Management
- Elementor
- Capacidad Autodidacta
- · Trabajo Remoto y Colaborativo

EXPERIENCIA LABORAL

Auxiliar de Preprensa

Quittian Marketing Consulting, Ago 2015 - Sep 2016 Bogotá D.C, Colombia

- Preflight, prueba de impresión, (Sherpa), prueba de imposición e impresión digital
- Diseño de piezas a gran formato, litográfica y digital.

PROYECTOS DESTACADOS

Implementación plataforma Moodle

Petroworks, Abril 2024

Configuración en servidores Ubuntu Server 22.04 Personalización de plugins y diseño responsive Migración de contenidos y formación interna

Resultado: +30% eficiencia en capacitación / Reducción de costos

Ver plataforma: https://apps2.petroworks.com.co:18080/

Desarrollo de Tienda Virtual

Limpiamar MC, Marzo - Abril 2024

Creación de ecommerce con WooCommerce Gestión de inventario y configuración de pasarelas de pago Optimización SEO y UX

Resultado: +40% en ventas online en 6 meses

Ver tienda online: https://www.limpiamarmc.com.co/